臺灣士林地方法院交通事件裁定　　　　　　　　　九十一年度交聲字第八七七號
　　原處分機關　 台北市交通事件裁決所
　　異 議人 即
　　受 處分 人　 甲○○
右列受處分人因違反道路交通管理處罰條例案件，對於台北市交通事件裁決所九十一
年六月十七日所為之處分（原處分案號：北市裁三字第駕裁二二─ＡＢＸ二六七七二
八號），聲明異議，本院裁定如左：
    主  文
異議駁回。
    理  由
一、按汽車駕駛人，爭道行駛有左情形之一者，處新台幣（下同）六百元以上一千八
    百元以下罰鍰：九、．．．兩線均為幹線道或支線道，左方車不讓右方車先行者
    。又汽車駕駛人有第四十五條情形者，除依原條款處罰外並記違規點數一點，道
    路交通管理處罰條例第四十五條第九款、第六十三條第一項第一款分別定有明文
    。次按道路交通安全規則第一○二條第一項第二款亦規定：車輛行駛至無號誌而
    無交通警察指揮之交岔路如同為直行車或轉彎車者，左方車應暫停讓右方車先行
    。
二、原處分意旨略以：異議人即受處分人甲○○於民國（下同）九十一年三月十四日
    十二時二十分許，駕駛車牌號碼ＣＪ─八○五三號自小客車沿知行路二四五巷七
    號旁西向東方向行駛至肇事地點時，其車右前車身處與沿南向北方向行駛之對造
    ＣＥ─五二八六號自小客車左前車頭撞擊而肇事，為警舉發「左方車未讓右方車
    先行」之違規經警舉發，經原處分機關依道路交通管理處罰條例第四十五條第九
    款、第六十三條第一項第一款之規定，處罰鍰六百元並記違規點數一點。
三、聲明異議意旨略以：案發時異議人所駕駛之自用小客車已通過肇事巷口，即伊車
    輛已過交岔路口的一半對方才駛至巷口，伊是正常駕駛竟遭對方自右方側撞，伊
    並非左方車不讓右方車行先，原處分顯有違誤實難甘服云云。
四、經查：異議人於右揭時間駕駛上開車輛，行經該無號誌又無交通警察指揮之路口
    時，未禮讓由林成德所駕駛ＣＥ─五二八六號小客車之右方來車，致兩車擦撞之
    事實，業有台北市政府警察局舉發違反道路交通管理事件通知書一份、道路交通
    事故調查報告表一張及現場違規照片三張附卷可稽。雖異議人辯稱其時已過巷口
    中心線，才被對方車輛碰撞，不能認係左方車未讓右方車先行云云，惟依卷附現
    場違規照片，可見異議人車輛之右前車頭內凹，林成德之車輛則為左前車頭處內
    凹，此為二車之撞擊點，衡諸常理，倘果如異議人聲明謂其車輛已通過路口中線
    ，則其與對方車輛撞擊之處，應是在其車輛之後側車身或車尾而非前車頭處；況
    不論依受處分人或證人當庭繪製二車之撞及地點，均約位於巷口中心處；再參以
    證人林成德於本院調查中結證稱：伊在尚未抵達路口時就踩煞車並鳴按喇叭，亦
    聽到異議人按喇叭，惟發覺異議人似未踩煞車就直衝過來，二車就在路口碰撞等
    語（見本院九十一年十月七日訊問筆錄），受處分人亦自承印象中有聽到對方按
    喇叭（見同上筆錄）等情觀之，應認受處分人與證人二車幾乎是同時到達巷口，
    是雙方既是幾乎同時到達巷口，且受處分人亦有聽到對方按鳴喇叭警示，此時身
    為左方車輛之受處分人應暫停讓林成德所駕之右方車輛先行才是，然受處分人卻
    仍執意通過路口致發生本件車禍，自屬違反上開規定甚明，異議人聲明所辯之理
    由顯無足採。從而，原處分機關據以上開規定裁處異議人罰鍰六百元，另記違規
    點數一點，並無不當。本件異議為無理由，應予駁回。
五、據上論斷，應依道路交通案件處理辦法第十九條，裁定如主文。
中      華      民      國      九十一      年      十二  月  二十四    日
                                      臺灣士林地方法院交通法庭
                                          法  官  楊    伶
右正本證明與原本無異。
如不服本裁定應於送達後五日內向本院提出抗告狀。
                                          書記官  趙  彩  彤
中      華      民      國      九十一      年      十二  月   三十一   日
